Inventaris van het archief van de Centrale Commissie voor de Statistiek, (1891) 1892-2003
Nationaal Archief, Den Haag
- Archiefblok 1892-1950
  - Dagelijks bestuur, 2.
    - Organisatie, 2.1
      - Personeel, 2.1.3
        - Stukken betreffende het naleven van artikelen van het Algemeen Rijksambtenarenreglement inzake het mogen dragen van bepaalde insignes of onderscheidingstekens en het verboden lidmaatschap van bepaalde verenigingen en organisaties, alsmede inzake de verzaking van de verplichting tot geheimhouding., 1933-1939; 91; omslag
        - Lijst van geneeskundigen beschikbaar voor geneeskundige keuring, behandeling en controle van rijkspersoneel, ontvangen van het Ministerie van Economische Zaken, met geleidebrief., 1938; 92; omslag
        - Verzoek tot ondertekening van 2 formulieren als gevolg van het rondschrijven van de secretaris-generaal, waarnemend hoofd van het Departement van Handel, Nijverheid en Scheepvaart, betreffende Joodse ambtenaren., 1940; 93; stuk
          Alleen geleidebrief aangetroffen.
        - Stukken betreffende het behandelen van verzoeken tot rechtsherstel van (oud-)medewerkers van het Centraal Bureau voor de Statistiek, als gevolg van rechtsverlies in de bezettingsperiode., 1940-1951; 94-110; 17 omslagen
          - Algemeen, 1945 - 1948, 94
          - De heer C.A.V. van der Donck, 1940 - 1949, 95
          - De heer P.A. van den Broek, 1941 - 1949, 96
          - De heer B.J. van den Berg, 1942 - 1951, 97
          - De heer C.D. van 't Hoff, 1943 - 1948, 98
          - De heer M.L. van Oosten, 1945 - 1947, 99
          - De heer E.D.J. Dietz, 1945 - 1948, 100
          - De heer P.F. Wassen, 1945 - 1948, 101
          - De heer G. Vrolijk, 1945 - 1949, 102
          - De heer J.J. van der Rijst, 1945 - 1949, 103
          - De heer E. Waisfisz, 1945 - 1950, 104
          - De heren J.C. Visser en A.F. Wijnen, 1946 - 1948, 105
          - De heer F. Snapper, 1946 - 1950, 106
          - De heer H.J. Geurst, 1946 - 1950, 107
          - De heer J.E. Hooremans, 1946 - 1950, 108
          - De heer L.A.M. Dolk, 1947 - 1949, 109
          - De heer J. Theeboom, 1948 - 1951, 110
        - Stukken betreffende het organiseren van huldiging van de voorzitter van de Centrale Commissie voor de Statistiek, prof.mr. P.J.M. Aalberse, in verband met het bereiken van zijn 70- en 75-jarige leeftijd., 1941-1946; 111; omslag
      - Huisvesting, 2.1.4
        - Stukken betreffende het verzorgen van de huisvesting van de Centrale Commissie voor de Statistiek en het Centraal Bureau voor de Statistiek., 1897-1945; 112; pak
        - Stukken betreffende het verstrekken van inlichtingen aan de Centrale Commissie voor de Statistiek over de huisvesting en organisatie van het Centraal Bureau voor de Statistiek., 1941; 113; omslag
      - Archief en Postzaken, 2.1.5
        - Index op ingekomen en uitgegane stukken., 1891-1939; 114
          Geordend op onderwerp.
        - Brievenboek., 1899-1906; 115; deel
          Uitzonderlijk formaat.
        - Agenda's van de Centrale Commissie voor de Statistiek., 1899-1950; 116-127; 11 pakken en 1 deel
          - Ingekomen en uitgegane stukken van en aan leden en niet-leden van de commissie. 1899-1936, 116-118
            - 1899-1903, 116; deel
            - 1903-1907, 117
            - 1930-1936, 118
          - Ingekomen en uitgegane stukken van en aan niet-leden van de commissie. 1908-1939, 119-122
            - 1908-1919, 119
            - 1920-1925, 120
            - 1926-1931, 121
            - 1932-1939, 122
          - Ingekomen en uitgegane stukken van en aan leden van de commissie. 1908-1950, 123-127
            - 1908-1914, 123
            - 1915-1922, 124
            - 1923-1929, 125
            - 1937-1950, 126
              Niet nader onder te verdelen.
            - 1940-1950, 127
        - Stukken betreffende het verzenden van dienststukken., 1910-1946; 128-132; 1 pak, 2 omslagen en 2 stukken
          - Informatie inzake de bezorging van expresbestellingen en voorschriften voor de aanbieding van spoedeisende stukken in verband met de zondagsrust voor de postbeambten, 1910 - 1917, 128
          - Opgave van het aantal verzonden dienststukken, verstrekt aan de Ministeries van Handel, Nijverheid en Scheepvaart, van Landbouw, Visscherij en Voedselvoorziening en van Binnenlandsche Zaken en Landbouw, 1923 - 1946, 129; pak
          - Bevordering van de juiste adressering van dienststukken, 1926 - 1935, 130
          - Circulaire inzake het gebruik van briefomslagen in verband met problemen bij het gebruik van stempelmachines op de kantoren der posterijen, ontvangen van het Ministerie van Binnenlandsche Zaken en Landbouw, 1929, 131; stuk
          - Circulaire inzake misbruik van de bevoegdheid tot verzending van dienststukken, ontvangen van het Ministerie van Economische Zaken, 1939, 132; stuk
        - Stukken betreffende het behandelen van een voorstel tot reorganisatie van het archief van de Centrale Commissie voor de Statistiek, alsmede het opstellen van overzichten van voor bewaring of vernietiging in aanmerking komende stukken., 1926-1940; 133; omslag
        - Index op het archief, met bijlagen., 1937-1939; 134; omslag
    - Taakuitvoering, 2.2
      - Algemeen, 2.2.1
        - Stukken betreffende het behandelen van verzoeken tot het verrichten of staken van statistische onderzoeken., 1899-1940; 135-154; 20 omslagen
          - Woningtoestanden in Friesland, 1899, 135
          - Bezoekersaantal en omvang van de werkkring van de openbare leeszalen en bibliotheken in Nederland, 1908 - 1909, 136
          - Vreemdelingenverkeer, 1918 - 1938, 137
          - Bezoldiging intellectuele arbeid, 1920 - 1923, 138
          - Indexcijfers van groot- en kleinhandelsprijzen, 1922, 139
          - Overtredingen sociale wetgeving, 1923, 140
          - Arbeidsbemiddeling, 1924 - 1925, 141
          - Economisch-geografische structuur van onze gemeenten, 1927, 142
          - Kosten en winsten in de kleinhandel, op verzoek van het Ministerie van Economische Zaken en Arbeid, 1933, 143
          - Voorraadstatistiek voor de economische en industriële verdedigingsvoorbereiding, 1935 - 1938, 144
          - Internationale betalings- en schuldenbalans, 1937, 145
          - Beroepskeuze, 1938, 146
          - Jeugdzorg, 1938, 147
          - Vrije Jeugdvorming, 1938, 148
          - Jeugdregistratie, 1938 - 1939, 149
          - Bibliotheken, 1939, 150
          - "De Nederlandsche Volkshuishouding 1914-1918", 1939, 151
          - Lichamelijke opvoeding der schoolvrije jeugd, 1939, 152
          - Filmbelangstelling, 1939 - 1940, 153
          - Sociale zorg, 1939 - 1940, 154
        - Stukken betreffende het verstrekken van advies., 1899-1949; 155-174; 4 pakken en 16 omslagen
          - Inzake het bijhouden en inspecteren van de bevolkingsregistratie, alsmede het instellen en samenstellen van een Commissie voor de Bevolkingsregisters. 1899-1932, 155-157
            - Algemeen. 1899-1908, 155; pak
            - Algemeen. 1909-1932, 156; pak
            - Herziening van het Koninklijk Besluit van 1922, 1932, 157
          - Inzake internationale vraagstukken ten aanzien van statistiek. 1901-1945, 158-162
            - Vertegenwoordiging van Nederland bij bijeenkomsten van het Institut International de Statistique, advies verstrekt aan het Ministerie van Binnenlandsche Zaken en Landbouw, 1901 - 1938, 158; pak
            - Voorstellen van de Volkenbond met betrekking tot het brengen van eenheid in de methoden der internationale statistiek, advies verstrekt aan de minister van Binnenlandsche Zaken, 1920 - 1925, 159
            - Voorbereiding en ratificatie van het Verdrag van Genève ten aanzien van economische statistieken, 1928 - 1931, 160; pak
            - Het verlenen van een koninklijke onderscheiding aan de heer Armand Julin, president van het Institut International de Statistique, advies verstrekt aan het Ministerie van Economische Zaken, 1938, 161
            - Bevordering van het betalingsverkeer tussen Nederland en Duitsland, 1945, 162
          - Inzake de oprichting van een statistisch bureau in Nederlandsch-Indië en de inrichting van een volkstelling aldaar, 1914 - 1924, 163
          - Inzake de statistiek van woningen in Groningen, op verzoek van de heer J.E. Feisser, kinderarts te Groningen, 1920 - 1921, 164
          - Inzake de statistiek omtrent verloskundige hulp, 1922, 165
          - Inzake een subsidieaanvraag van prof. Methorst als president van het Voorloopig (Nederlandsch) Comité van de "Union Internationale pour l'étude scientifique des problèmes de population", verstrekt aan de minister van Binnenlandsche Zaken en Landbouw, 1928, 166
          - Inzake het vraagstuk van kalenderhervorming, verstrekt aan het Ministerie van Handel, Nijverheid en Scheepvaart, 1929 - 1937, 167
          - Inzake de beantwoording van vragen van de heer Van der Waerden, lid van de Tweede Kamer, met betrekking tot publicatie van een rapport van de sub-commissie uit de Commissie voor de Economische Politiek, 1930, 168
          - Inzake de inrichting van het jaarverslag van de Keuringsdienst van Waren voor het gebied Eindhoven, 1931, 169
          - Inzake de Volkenbondspublicaties met betrekking tot vervoersstatistieken, 1932 - 1933, 170
          - Inzake de beantwoording door de regering van de nota van de heer Bongaerts bij het voorlopig verslag Hoofdstuk I van de Rijksbegroting 1937, 1936, 171
          - Inzake een wijziging van de Woningwet, 1937 - 1938, 172
          - Inzake de overname van de aanbevelingen met betrekking tot openbare werken ter bestrijding van de werkloosheid, welke aangenomen zijn door de 23e Internationale Arbeidsconferentie, 1938 - 1939, 173
          - Inzake het ontwerp van de Wet op de Economische Delicten en wijziging van de Statistiekwet, 1949, 174
        - Stukken betreffende het verlenen van een machtiging door de Centrale Commissie voor de Statistiek aan het Centraal Bureau voor de Statistiek tot publicatie van de statistiek der graan- en pachtprijzen in Zeeland., 1904; 175; omslag
        - Brief houdende een verzoek van het Ministerie van Buitenlandsche Zaken tot medewerking aan dr. Anderson bij een onderzoek, namens de Zweedse regering, naar de inrichting der officiële statistieken., 1905; 176; stuk
        - Stukken betreffende het verlenen van medewerking aan de totstandkoming van Koninklijke Besluiten., 1911-1918; 177-178; 2 omslagen
          - KB van 23 augustus 1911, nr. 25, 1911, 177
          - KB van 5 september 1918, nr. 71, 1918, 178
        - Stukken betreffende het behandelen van vragen en opmerkingen van de heer J. Smid, lid van de Centrale Commissie voor de Statistiek, over productiestatistiek., 1924; 179; omslag
        - Stukken betreffende het voeren van overleg over het opstellen van een overzicht van de omvang der vakbeweging., 1926; 180; omslag
        - Stukken betreffende het staken van het verzamelen van gegevens met betrekking tot het door de Arbeidsinspectie gehouden toezicht op fabrieken en werkplaatsen., 1933; 181; omslag
        - Verzoek van dr. Arthur Mac Donald tot bevordering van medewerking door leden van de Staten-Generaal aan antropologische metingen, ontvangen van de directeur-generaal van de Statistiek., 1933; 182; stuk
          Verzoek, volgens aantekeningen, door de directeur-generaal alsnog doorgegeven aan de regering of aan de voorzitters van de Eerste en Tweede Kamer.
        - Stukken betreffende het verrichten van onderzoek naar de overbevolking der universiteiten en hogescholen door een daartoe ingestelde commissie., 1933-1936; 183-184; 2 pakken
          - Algemeen, 1933 - 1936, 183
          - Rapportages over diverse landen, 1933 - 1935, 184
        - Stukken betreffende het onderhouden van contacten in verband met samenwerking met het Nederlandsch Economisch Instituut (NEI) te Rotterdam., 1933-1938; 185-186; 1 omslag en 1 stuk
          - Brief inzake de overeengekomen samenwerking bij de totstandkoming van enkele publicaties van het Centraal Bureau voor de Statistiek en het NEI, ontvangen van de directeur-generaal van de Statistiek, 1933, 185; stuk
          - Correspondentie met het NEI over moeilijkheden bij het berekenen van de omvang der besparingen in Nederland, 1938, 186
        - Correspondentie met het Ministerie van Economische Zaken inzake de vertegenwoordiging van het Centraal Bureau voor de Statistiek in het tentoonstellingscomité in verband met eventuele inzendingen op de wereldtentoonstelling Brussel 1935., 187; omslag
        - Stukken betreffende het behandelen van een verzoek van de Nederlandschen Houtbond tot het samenstellen van een statistiek van de hier te lande aanwezige voorraden gezaagd hout., 1938; 188; omslag
        - Stukken betreffende het verlenen van medewerking aan de publicatie van het rapport met bijlagen "Onderzoek naar de Blijvende Werkloosheid en haar Bestrijding", opgesteld door een commissie uit de Hoogen Raad van Arbeid., 1939; 189; omslag
        - Verzoek van het Centraal Bureau voor de Statistiek tot instemming met het staken van de publicatie van speciale gegevens, gericht aan de Centrale Commissie voor de Statistiek., 1939; 190; stuk
        - Stukken betreffende het instellen van een Commissie voor de Statistiek van de Raad van de Economische Unie op voorstel van de Centrale Commissie voor de Statistiek., 1947; 191; omslag
        - Stukken betreffende het organiseren van een bijeenkomst ter bevordering van de coördinatie van de gemeentelijke en rijksstatistieken., 1947; 192; omslag
        - Stukken betreffende het voeren van overleg met het Ministerie van Landbouw, Visscherij en Voedselvoorziening over de instelling en het functioneren van een commissie voor de landbouw- en voedselvoorzieningsstatistiek bij het ministerie., 1947-1948; 193; omslag
        - Stukken betreffende het indienen van een verzoek bij het Ministerie van Economische Zaken om de Economische en Sociale Kroniek opnieuw uit te laten geven door het Centraal Bureau voor de Statistiek., 1949; 194; omslag
      - Correspondentie en bijeenkomsten, 2.2.2
        - Vergaderstukken van de Centrale Commissie voor de Statistiek, alsmede correspondentie hierover., 1899-1937; 195-196; 2 pakken
          - 1899-1924, 195
          - 1926-1937, 196
        - Stukken betreffende het bijwonen van internationale congressen inzake hygiëne en demografie., 1900-1907; 197; omslag
        - Rapport au conseil sur les travaux de la cinquième session, opgesteld door het Comité d'Experts Statisticiens., 1936; 198; stuk
        - Brief inzake de bekendmaking dat de Nijverheidsraad heeft besloten een Presidium in te stellen, ontvangen van het Ministerie van Economische Zaken., 1939; 199; stuk
        - Ingekomen en minuten van uitgegane stukken ontvangen of opgemaakt door de voorzitter of secretaris van de Centrale Commissie voor de Statistiek., 1942-1950; 200; pak
      - Communicatie en informatievoorziening, 2.2.3
        - Stukken betreffende het verzoeken om statistische inlichtingen aan diverse ministeries en de ontvangen reacties hierop., 1899-1900; 201; omslag
        - Brief inzake de spelling van de Limburgse gemeente Valkenberg in plaats van Valkenburg, afkomstig van het Ministerie van Binnenlandsche Zaken., 1901; 202; stuk
        - Ingekomen stukken met betrekking tot overlijden en benoemingen van buitenlandse vertegenwoordigers bij internationale statistische bureaus, alsmede de minuten van reacties hierop van de Centrale Commissie voor de Statistiek., 1901-1928; 203; omslag
        - Brief inzake het vervallen van de titel boekhouder en kassier voor de Nederlandsche Staatscourant en het Staatsblad, afkomstig van het Ministerie van Binnenlandsche Zaken., 1908; 204; stuk
        - Circulaire inzake een onderzoek naar de maatschappelijke staat en omvang der werkloosheid van handels- en kantoorbedienden, met geleidebrief ontvangen van de Nationale Bond van Handels- en Kantoorbedienden "Mercurius"., 1908; 205; omslag
        - Stukken betreffende het verstrekken van inlichtingen aan het Bureau van het XIIIde Internationaal Congres tegen het Alcoholisme over de benaming van de Centrale Commissie voor de Statistiek in het Engels, Frans en Duits., 1910; 206; stuk
        - Overzichten van geslaagden voor de in 1910 en 1913 gehouden examens voor de betrekking van klerk bij de Departementen van Algemeen Bestuur, ontvangen van het Ministerie van Binnenlandsche Zaken., 1910-1914; 207; omslag
        - Stukken betreffende een uitnodiging voor een internationaal congres voor woninghygiëne, van 2 - 7 oktober in Dresden., 1911; 208; omslag
        - Verzoek om inlichtingen over de verhouding tussen de Centrale Commissie voor de Statistiek en het Centraal Bureau voor de Statistiek en de daarmede verband houdende werkwijze der commissie, ontvangen van een lid der Staatscommissie voor Drinkwatervoorziening., 1911; 209; stuk
        - Stukken betreffende het verzorgen van diverse persberichten met betrekking tot de Centrale Commissie voor de Statistiek., 1914-1940; 210; omslag
        - Kennisgeving van de oprichting van de Afdeling Centraal Bureau voor de Statistiek, onderafdeling van de Bond van Ambtenaren bij de Departementen van Algemeen Bestuur en Hooge Colleges van Staat., 1919; 211; stuk
        - Stukken betreffende het overbrengen van gelukwensen aan het Bureau van Statistiek der gemeente Amsterdam in verband met het 25- en 40-jarig bestaan., 1919-1934; 212; omslag
        - Stukken betreffende het bevorderen van de uitgifte van een nauwkeurig adresboek waarin ook de samenstelling der Centrale Commissie voor de Statistiek wordt opgenomen., 1921; 213; omslag
        - Ingekomen verzoek van het Ministerie van Binnenlandsche Zaken en Landbouw om de Nederlandsche Rooms-Katholieke Journalistenvereniging uit te nodigen tot bijwoning van plechtige gebeurtenissen en feestelijkheden, bijeenkomsten, enz., 1925; 214; stuk
        - Stukken betreffende het ontvangen van diverse boekwerken, alsmede de minuten van dankbetuigingen hiervoor., 1926-1930; 215; omslag
        - Stukken betreffende een uitnodiging voor een bijeenkomst van het "Deutschen Statistischen Gesellschaft", waarschijnlijk ten onrechte ontvangen door de Centrale Commissie voor de Statistiek en bedoeld voor de Vereniging voor Staathuishoudkunde en Statistiek., 1928; 216; stuk
        - Stukken betreffende het verstrekken van informatie aan het Ministerie van Buitenlandsche Zaken inzake de inrichting van de statistische dienst en inzake de in Nederland toegepaste methoden bij de statistieken nopens het verkeer, bedoeld voor het Belgische Gezantschap., 1928-1930; 217; omslag
        - Stukken betreffende het ontvangen van informatie inzake de organisatie van de statistische dienst in Hongarije., 1929; 218; omslag
        - Stukken betreffende het ontvangen van informatie inzake het recht van exterritorialiteit., 1930; 219; omslag
        - Stukken betreffende het verzoeken om informatie bij de minister van Sociale Zaken naar de wijze waarop de bepaling van artikel 137, 2de lid der Ziektewet moet worden geïnterpreteerd., 1930-1934; 220; omslag
        - Stukken betreffende het ontvangen van informatie inzake de behandeling van stukken in verband met de gewijzigde departementale indeling., 1933; 221; omslag
        - Stukken betreffende het verzenden van de "Statistiek-ordonnantie Nederlandsch-Indië 1934" aan de directeur-generaal van de Statistiek., 222; omslag
        - Brief gericht aan de leden der Buitenlandsche Persvereeniging inzake het toezenden van diverse communiqués, in afschrift ontvangen door het Centraal Bureau voor de Statistiek, met geleidebrief., 1935; 223; omslag
        - Jaarverslag van de hoofdingenieur der mijnen over het jaar 1935., 1936; 224; stuk
        - Verslag "Verkeerswaarnemingen van den Rijkswaterstaat 1935" uitgegeven door de Rijksuitgeverijdienst van de Nederlandsche Staatscourant, met errata., 1936; 225; stuk
        - Verslagen en mededelingen betreffende de volksgezondheid, uitgegeven door de voorzitter van de Gezondheidsraad., 1936; 226; band
        - Circulaire inzake het besluit van de Gedeputeerde Staten van Utrecht om voortaan geen uitvoerig en beredeneerd verslag van de toestand van het gewest aan de staten meer te laten verschijnen, ontvangen van de griffier der Staten van Utrecht., 1938; 227; stuk
        - Stukken betreffende het ontvangen van jaarverslagen van de Economischen Raad over de periodes 1 januari 1937 - 1 januari 1938 en 1 januari 1938 - 1 januari 1939., 1938-1939; 228; omslag
        - Stukken betreffende het verrichten van werkzaamheden door het Centraal Bureau voor de Statistiek in verband met de buitengewone omstandigheden, ter informatie gezonden aan het Ministerie van Economische Zaken en in afschrift aan de Centrale Commissie voor de Statistiek., 1939; 229; omslag
        - Brief inzake de toepassing van de Wet Economische Statistieken, ontvangen van Ph.J. Idenburg, directeur van het Centraal Bureau voor de Statistiek., 1940; 230; stuk
        - Stukken betreffende het indienen van een verzoek bij het Ministerie van Handel, Nijverheid en Scheepvaart tot beperking van de geheimhoudingsplicht van statistische gegevens., 1941; 231; omslag
        - Stukken betreffende het ontvangen van informatie inzake de reorganisatie bij de Kamers van Koophandel en Fabrieken en bedrijfsorganisaties., 1942-1943; 232; omslag
        - Stukken betreffende het ontvangen van informatie inzake de instelling van het tijdelijk Bureau Londen van de Ministeries van Handel en Nijverheid en van Landbouw, Visscherij en Voedselvoorziening., 1945; 233; omslag
        - Stukken betreffende het verstrekken van informatie aan mr. L.A. Donker, lid van de Centrale Commissie voor de Statistiek en van de Nederlandsche Centrale Vereeniging tot Bestrijding der Tuberculose, inzake de achterstand in de bevolkingsstatistiek in verband met het verschaffen van cijfers betreffende de tuberculosesterfte., 1945; 234; omslag
        - Stukken betreffende het verzorgen van de toezending van publicaties van het Centraal Bureau voor de Statistiek aan de leden van de Centrale Commissie voor de Statistiek., 1945-1946; 235; omslag
        - Overzicht van enkele titels van recente bedrijfseconomische werken, ontvangen van dr. J.Ch.W. Verstege (chef Afdeling Algemene Tellingen van het Centraal Bureau voor de Statistiek en secretaris van de Centrale Commissie voor de Statistiek)., 1947; 236; omslag
        - Circulaire inzake de geheimhouding van individuele statistische gegevens, met geleidebrief ontvangen van het Ministerie van Economische Zaken., 1948; 237; omslag
        - Stukken betreffende het ontvangen van informatie inzake statistische resoluties van Wereldgezondheidsorganisatie (WHO), doorgezonden aan het Centraal Bureau voor de Statistiek., 1948; 238; omslag
  - Commissies van advies, 3.
    - Algemeen, 3.1
      - Vergaderstukken van de Permanente Militair-Sanitaire Commissie., 1903-1908; 239; pak
      - Commissie ad hoc tot Herziening van de Criminele Statistiek., 1934-1939; 240; omslag
    - Sub-Commissies, 3.2
      - Algemeen, 3.2.01
        - Overzichten van de diverse sub-commissies en hun samenstellingen., 1926-1950; 241; omslag
        - Sub-Commissies voor de Volkstelling en voor de Geneeskundige Statistiek; het verstrekken van advies over het verzamelen van gegevens over de fysieke toestand der bevolking, gecombineerd met de in 1930 te houden volkstelling., 1929; 242; omslag
        - Sub-Commissie voor de Handelsstatistiek en de Sub-Commissie voor Verkeer- en Vervoersstatistieken., 1949; 243; omslag
      - Arbeid, werklozenzorg en sociale zorg, 3.2.02
        - Sub-Commissie voor de Statistiek van het Maatschappelijk Hulpbetoon., 1899-1939; 244-249; 6 pakken
          Ook Sub-Commissies der Armenzorgstatistiek en van de Statistiek der Werkloosheidszorg.
          - Algemeen. 1899-1939, 244-248
            - 1899-1909, 244
            - 1910-1919, 245
            - 1920-1924, 246
            - 1925-1926, 247